臺灣高雄地方法院刑事判決　　　　　　　100年度智易字第9號
公　訴　人　臺灣高雄地方法院檢察署檢察官
被　　　告　王英彬
選任辯護人　吳玉豐律師
上列被告因違反商標法案件，經檢察官提起公訴（98年度偵字第
33967 號），本院判決如下：
    主  文
王英彬共同犯商標法第八十一條第二款之侵害商標權罪，處拘役
伍拾日，如易科罰金，以新臺幣壹仟元折算壹日。緩刑貳年，並
應於本判決確定之日起陸個月內向公庫支付新臺幣拾伍萬元。
    事  實
一、王英彬係上盈健康管理股份有限公司（下稱上盈公司）、狄
    米特國際股份有限公司（下稱狄米特公司）負責人，明知如
    「芳珂」、「FANCL 」之商標係日商．芳柯股份有限公司（
    下稱芳珂公司）向經濟部主管機關申請核准登記，取得商標
    權（相關商標文字及圖樣、註冊證號、指定使用服務名稱、
    商標專用期限均詳如附表編號1 、2 所載），現仍於專用期
    間內，非經上開芳珂公司之授權或同意，不得於類似之商品
    ，使用相同之註冊商標，亦不得明知為未得芳珂公司同意，
    於類似商品使用相同註冊商標之商品（下稱仿冒商標商品）
    而販賣。其仍與上盈公司總經理曾威誠（由檢察官另案偵辦
    中）共同基於擅自於同一商品使用相同註冊商標，及販賣仿
    冒商標商品之集合犯意聯絡，未經芳珂公司之同意或授權，
    自民國97年間起，委由上盈公司員工於網路家庭國際資訊股
    份有限公司（下稱網路家庭公司）「PChome Online 商店街
    」架設「台灣美妍館」網站，並基於行銷之目的，在該網站
    張貼上盈公司所出售之高效膠原蛋白飲照片，且於該照片下
    方刊登「＜限時特賣，12瓶只要399 市場最低價＞芳珂fanc
    l 蠻牛版- 深海魚膠原蛋白飲組」等文字，使不特人得以透
    過網路訂購，而使用上開2 商標，足以致相關消費者有混淆
    誤認之虞，並於98年1 月至3 月間，賣出上開仿冒商標商品
    予不特定人。
二、案經內政部警政署保安警察第二總隊第一大隊第一中隊報告
    偵辦。
    理  由
壹、程序部分：
一、按被告以外之人於審判外之言詞或書面陳述，除法律有規定
    者外，不得作為證據；又被告以外之人於審判外之陳述，雖
    不符合同法第159條之1至第159條之4之規定，但經當事人於
    審判程序同意作為證據，法院審酌該言詞陳述或書面陳述作
    成時之情況，認為適當者，亦得為證據。當事人、代理人或
    辯護人於法院調查證據時，知有第159條第1項不得為證據之
    情形，而未於言詞辯論終結前聲明異議者，視為有前項之同
    意，刑事訴訟法第159條第1項及第159條之5分別定有明文。
    經查，本判決下列所引用被告以外之人於審判外之陳述（包
    含書面陳述），固屬傳聞證據，但檢察官、辯護人及被告於
    本院準備程序及審判期日中，均表示無意見，亦未於言詞辯
    論終結前聲明異議，本院審酌該等證據作成之情況，認為適
    於為本件認定事實之依據，依刑事訴訟法第159 條之5 第2
    項規定，應具有證據能力，合先敘明。
二、本件認定事實所引用之卷內文書證據之證據能力部分，並無
    證據證明係公務員違背法定程序所取得，檢察官、辯護人及
    被告於本院審理中均未主張排除前開書證之證據能力，且迄
    於本院言詞辯論終結前均未表示異議，本院經審酌前開書證
    並非公務員違背法定程序所取得，亦無刑事訴訟法第159 條
    之4 顯有不可信之情況，故上揭書證均有證據能力。
貳、實體部分：
一、上開犯罪事實，業據被告王英彬於本院審理時坦承不諱（本
    院卷第36頁），核與證人涂心俞、林柏廷、許榮哲於偵查中
    證述及證人曾威誠於偵查及本院審理中之證述相符，並有經
    濟部智慧財產局商標註冊簿、經濟部智慧財產局商標資料檢
    索服務各2 份、網頁資料9 紙、訂單查詢資料25紙、「PCho
    me Online 商店街」服務租用合約書、公司及分公司基本資
    料查詢、財政部稅務入口網資料各1 份在卷可稽，堪信被告
    之自白與事實相符，自得採為認定事實之基礎，本件事證明
    確，被告王英彬上揭侵害芳珂公司商標權之犯行，洵堪認定
    ，應予依法論科。
二、核被告王英彬所為，係犯商標法第81條第2 款於類似商品使
    用相同於他人註冊商標之侵害商標權罪。又其意圖販賣而陳
    列之低度行為為高度之販賣行為所吸收，且其販賣仿冒商標
    商品罪（商標法第82條）之低度行為，亦為侵害他人商標權
    罪（商標法第81條第2 款）之高度行為所吸收，均不另論罪
    。被告王英彬與共犯曾威誠間，就上開侵害商標權罪間，有
    犯意聯絡及行為分擔，為共同正犯。又被告自98年1 月至3
    月間於「PCho me Online商店街」架設「台灣美妍館」網站
    ，並基於行銷之目的，在該網站張貼上盈公司所出售之高效
    膠原蛋白飲照片，且於該照片下方刊登「＜限時特賣，12瓶
    只要399 市場最低價＞芳珂fanc l蠻牛版- 深海魚膠原蛋白
    飲組」等文字，侵害芳珂公司商標權之行為，係本於其經營
    之業務所為，具有反覆、延續實行之特徵，從而在行為概念
    上，縱有多次使用之行為，仍應評價認係包括一罪之集合犯
    ，僅論以一罪。爰審酌商標具有辨識商品來源之功用，企業
    經營者通常需經過相當時間並投入大量資金於商品之行銷及
    品質之改良，方得使該商標具有代表一定品質之效，被告為
    達促銷之目的，使用他人登記註冊之商標於類似之商品進而
    販賣，致消費者混淆誤認，對商標權人之權益侵害非輕，惟
    念被告犯後業已坦承犯行，且於經營過程中，如有消費者表
    示誤認，上盈公司即會同意退貨（臺灣高雄地方法院檢察署
    98年度偵字第33967 號卷【以下稱偵一卷】第59、106 、10
    7 頁），對於商標權人及消費者損害程度有所減輕，及被告
    為本案在於利用芳珂公司之品牌進行比較對照之犯罪動機、
    手段及目的及所生損害程度等一切情狀，及被告之教育程度
    、職業、經濟狀況等，量處如主文所示之刑及諭知易科罰金
    之折算標準。並審酌被告前未曾受有期徒刑以上刑之宣告，
    亦有臺灣高等法院被告前案紀錄表一紙在卷可按，本院因認
    被告經此偵審程序，當已知所警惕而無再犯之虞，所宣告之
    刑以暫不執行為適當，爰併諭知緩刑二年，以啟自新。且為
    督促被告對他人智慧財產權之尊重，並依刑法第74條第2 項
    第4 款規定，諭知應於判決確定後6 個月內支付新台幣15萬
    元予公庫。至於上揭仿冒商標商品因於販賣完後業已下架（
    偵一卷第60頁），是應已不存在，爰不予宣告沒收，附此敘
    明。
據上論斷，應依刑事訴訟法第299 條第1 項前段，商標法第81條
第2 款，刑法第11條、第28條、第41條第1 項前段、第74條第1
項第1 款、第4 款，判決如主文。
本案經檢察官吳明駿到庭執行職務。
中    華    民    國  100     年    5     月    2     日
                  刑事第十九庭  法  官  黃宣撫
以上正本證明與原本無異。
如不服本判決應於收受本判決後10日內向本院提出上訴書狀，並
應敘述具體理由，如未敘述上訴理由者，應於上訴期間屆滿後20
日內補提理由書狀於本院（均須按他造當事人之人數附繕本）「
切勿逕送上級法院」。
中    華    民    國   100    年    5     月    2     日
                                書記官  葉正昭
附錄論罪科刑法條：
商標法第81條
未得商標權人或團體商標權人同意，有下列情形之一者，處三年
以下有期徒刑、拘役或科或併科新臺幣二十萬元以下罰金：
一、於同一商品或服務，使用相同之註冊商標或團體商標者。
二、於類似之商品或服務，使用相同之註冊商標或團體商標，有
致相關消費者混淆誤認之虞者。
三、於同一或類似之商品或服務，使用近似於其註冊商標或團體
商標之商標，有致相關消費者混淆誤認之虞者。
商標法第82條
明知為前條商品而販賣、意圖販賣而陳列、輸出或輸入者，處一
年以下有期徒刑、拘役或科或併科新臺幣五萬元以下罰金。